Dossiers de clients de l'étude XXVI (1790-1912)
Archives nationales (France)
Dossiers de clients de l'étude XXVI
1790-1912
MC/DC/XXVI/1-MC/DC/XXVI/3
Etude XXVI
3 cartons, 0,14 ml
Archives nationales de France
Minutes et répertoires: la loi 2008-696 du 15 juillet 2008 relative aux archives a fixé à 75 ans à compter de la date de
l'acte, ou à 25 ans à compter de la date du décès de l'intéressé si ce délai est plus bref, le délai de communication des
minutes et répertoires des notaires; ce délai est porté à 100 ans à compter de la date de l'acte si le document se
rapporte à un mineur (code du Patrimoine, articles L213-2, 4e d et 5e).
Autres documents de l'étude (dossiers de clients, comptabilité...): s'agissant d'archives privées, ces documents sont
communicables selon les modalités fixées par le déposant ou le donateur.
Certains documents ne sont pas accessibles en raison de leur mauvais état de conservation.
Dépôt
MC/DC/XXVI/1. Particuliers
MC/DC/XXVI/2. Titres
MC/DC/XXVI/3. Sociétés
Archives de l'étude XXVI
«Mélanges» (dossiers de clients de l'étude XXVI)
Archives de l'office notarial XXVI
Archives de l'étude XXVI
Archives de l'étude XXVI
«Mélanges» (dossiers de clients de l'étude XXVI)
«Mélanges» (dossiers de clients) de l’étude XXVI. MC/ET/XXVI/939-MC/ET/XXVI/943, MC/ET/XXVI/1568-MC/ET/XXVI/1581 (1815-1936)
- Particuliers, 1790-1912; MC/DC/XXVI/1
  Godefroy Durand
  Edouard Leroy de Barres
  Comte de Morny
  Marie Alix Poisson
  - Godefroy Durand, 1855-1896; MC/DC/XXVI/1
    Godefroy Durant, peintre:
    Papiers personnels: photographie, quittances et reçus, factures, créance, memorandum de contrat, contrat, police d'assurance, comptes, brochure de la Piccadilly Art Galleries Company, notes, correspondance.
    Durand, Godefroy; peintre; correspondance; document photographique; quittance; contrat; compte; brochure; note
  - Edouard Leroy de Barres, 1882-1904; MC/DC/XXVI/1
    Edouard Leroy de Barres, directeur de la Compagnie d'Assurance générale contre l'Incendie, demeurant 51, rue Cambon.
    Papiers personnels: décorations honorifiques et franc-maçonniques (1882-1885).
    Achat de parts dans la Société du Théâtre national de l'Opéra Comique, société en commandite simple, sise place du Châtelet: reçus, cession, statuts, correspondance (1899-1904).
    Leroy de Barres, Edouard; Cambon (rue); cession; statuts; correspondance
  - Comte Charles de Morny, 1859; MC/DC/XXVI/1
    Le comte de Morny, né en Suisse en 1811 et mort à Paris le 03 octobre 1865 est un financier et homme politique de la Monarchie de Juillet au Second Empire. Il occupe successivement les charges de député, ministre de l'intérieur et président du corps législatif. Il s'agirait du frère utérin de Napoléon III.
    Charles Auguste Louis Joseph Demorny, comte de Morny, président du Corps législatif, demeurant à l'hôtel de la présidence.
    Prêt au Crédit foncier de France: réalisations de prêt.
    Demorny, Charles Auguste Louis Joseph; président de cour souveraine (Ancien Régime)
  - Poisson, Marie-Alix, veuve de Léopold de La Perelle., 1790-1912; MC/DC/XXVI/1
    Marie Alix Poisson, veuve de Léopold de La Perelle.
    Papiers de famille: décisions testamentaires, nominations, extrait d'acte de naissance, correspondance.
    Poisson, Marie Alix; Perelle, Léopold (de la); décision; nomination; extrait d'acte; correspondance
- Titres, 1861-1871; MC/DC/XXVI/2
  Ferme de Moras (Seine-et-Marne)
  Propriétés de Mme de Mortemart (Seine-Maritime)
  - Ferme de Moras, sise à la Ferté-sous-Jouarre (Seine-et-Marne), 1837-1871; MC/DC/XXVI/2
    Expropriation de Louise Françoise Constant, baronne Humbert de Flégny, propriétaire, demeurant à la Ferté-sous-Jouarre, possédant la ferme de Moras: estimations, affiche, décision d'expropriation.
    La Ferté-sous-Jouarre (Seine-et-Marne); Seine-et-Marne (Ile-de-France, département); Humbert de Flégny, Louise Françoise Constant (baronne); affiche; décision
  - Propriétés de Mme de Mortemart, née Nagu, sises dans la commune de Gonfreville-l'Orcher (Seine-Maritime)., 1861; MC/DC/XXVI/2
    Etat des propriétés: bulletin de propriété, correspondance.
    Mortemart (Mme); Seine-Maritime (Haute-Normandie, département); Gonfreville-l'Orcher (Seine-Maritime); correspondance
- Sociétés, 1899-1900; MC/DC/XXVI/3
  Société nouvelle d'impressions en couleurs
  - Société nouvelle d'impressions en couleurs, 1899-1900; MC/DC/XXVI/3
    Société nouvelle d'impressions en couleurs, exploitation des brevets Lesage français et belge, dont le siège social est à Bruxelles (Belgique).
    Statuts: statuts, correspondance.
    Belgique; Bruxelles (Belgique); statuts; correspondance